臺灣高等法院刑事判決　　　　　　　　95年度上訴字第3586號
上　訴　人
即　被　告　乙○○
　　　　　　　　　　（現另案於臺灣臺北監獄臺北分監執行中
指定辯護人　本院公設辯護人甲○○
上列上訴人因毒品危害防制條例案件，不服臺灣桃園地方法院95
年度訴字第1163號，中華民國95年8月8日第一審判決（起訴案號
：臺灣桃園地方法院檢察署95年度偵緝字第454號），提起上訴
，本院判決如下：
    主  文
原判決撤銷。
乙○○共同販賣第一級毒品，累犯，處有期徒刑柒年陸月。扣案
第一級毒品海洛因壹包（驗餘淨重零點壹壹公克）沒收銷燬之；
因犯販賣第一級毒品犯罪所得之財物新臺幣壹仟元沒收。
    事  實
一、乙○○前於民國九十二年間因違反毒品危害防制條例案件，
    經臺灣桃園地方法院九十二年度桃簡字第一二九七號刑事簡
    易判決判處有期徒刑四月確定，於九十三年五月八日執行完
    畢。詎其仍不知悔改，於九十四年十二月十三日下午二時許
    ，在桃園縣八德市高城社區附近之麥當勞速食店前，以新臺
    幣（下同）一千元向姓名年籍不詳綽號「阿妹」之成年女子
    ，購買重量約○．三公克之毒品安非他命一包（施用及持有
    部分由檢察官另案偵辦），交易過程中，「阿妹」又交予乙
    ○○以衛生紙包裹之一小包第一級毒品海洛因（驗餘淨重○
    ．一一公克；另空包裝重○．二二公克），囑其將該包物品
    攜往桃園縣桃園市○○○路與福昌街口，交予在該街口之何
    宗穎，並向何宗穎收取一千元交還「阿妹」。乙○○預見該
    衛生紙內包裝海洛因，且係「阿妹」意圖營利而販賣予何宗
    穎之物品，仍基於不確定之故意，本於幫助「阿妹」販賣第
    一級毒品之犯意，依「阿妹」之指示，攜帶該包海洛因前往
    上揭「阿妹」與何宗穎約定交易之地點，迄同日下午三時許
    ，何宗穎騎乘機車依約抵達前開街口，隨由乙○○將該包海
    洛因交予何宗穎而完成販賣海洛因之行為，何宗穎並交付一
    千元之代價予乙○○。然因乙○○在上開街口等待何宗穎時
    ，神色緊張、行跡可疑，引起駕駛自用小客車行經該處著便
    服之警員吳振盛、黃國誠、賴弘一及黃宣樺等人注意並將自
    用小客車停放在前開路口前方約十公尺處，於車內監視乙○
    ○之舉動，俟乙○○與何宗穎甫交易完畢後，上開警員立即
    上前盤查乙○○及何宗穎，經取得乙○○及何宗穎之同意後
    ，扣得乙○○主動交出前述向「阿妹」購得之安非他命一包
    及甫向何宗穎收取之一千元，另在何宗穎所戴帽子內側夾縫
    內，扣得前述剛購得之海洛因一包（驗餘淨重○．一一公克
    ；另空包裝重○．二二公克），而查悉上情。
二、案經桃園縣政府警察局桃園分局報告臺灣桃園地方法院檢察
    署檢察官偵查起訴。
    理  由
一、證據能力部分：
  (一)按被告之自白，須非出於強暴、脅迫、利誘、詐欺或其他不
    正之方法，且與事實相符者，始得採為證據，倘被告之自白
    係出於不正之方法，而非自由意思之陳述，即其取得自白之
    程序違背上揭禁止規定，則不問自白內容是否確與事實相符
    ，因其並無證據能力，即不得採為判決基礎。故被告如對於
    自白提出非出於任意性之抗辯時，應先於其他事實而為調查
    （最高法院九十三年度台上字第一一七○號判決意旨參照）
    。查上訴人即被告乙○○於九十五年四月十四日經檢察官通
    緝到案時、經檢察官起訴移審至原審訊問時及本院準備程序
    中固均辯稱：「伊於警詢時遭警員將手銬銬在牆壁之鐵棍上
    ，而被刑求」、「伊在警局被打，所以配合何宗穎這樣說」
    云云（第四五四號偵緝卷一七頁，原審卷一六頁，本院卷三
    五頁）。惟證人即詢問與紀錄被告警詢筆錄之警員黃國誠及
    吳振盛於原審具結後均堅決否認有刑求被告，證稱：「（吳
    振盛）製作被告筆錄時沒有以打罵或其他不正當的方式製作
    ；警詢中沒有以腳踹被告」、「（黃國誠）訊問被告時，並
    無以不正當之方式或打罵的方式」（原審卷四八、五一、五
    三頁）；且稽之被告經檢察官通緝到案，於檢察官訊問時亦
    供稱：「前開銬在牆壁上的鐵棍，本來就是防止犯罪嫌疑人
    逃匿，而且上開遭警員將手銬在牆壁鐵棍上之方式，與伊所
    陳述之警詢筆錄內容無關；當日警詢筆錄為實在」等語（第
    四五四號偵緝卷十七頁），是被告所稱遭刑求一節顯非實在
    ；其於警詢時之陳述內容，亦與警員之偵訊方式無涉。況被
    告於通緝到案經檢察官向原審聲請羈押時，則未見其提及有
    遭員警刑求之情節，有原審九十五年度聲羈字第三二四號卷
    宗訊問筆錄可憑（該卷九至十一頁）。是被告所執遭刑求之
    辯解，顯係畏罪卸責之詞，不足採信。被告之警詢內容，自
    得採為證據。
  (二)次按刑事訴訟法第一百五十九條之三第一款規定：「被告以
    外之人於審判中有下列情形之一，其於檢察事務官、司法警
    察官或司法警察調查中所為之陳述，經證明具有可信之特別
    情況，且為證明犯罪事實之存否所必要者，得為證據：一死
    亡者」。經查：證人何宗穎九十四年十二月十三日十六時二
    十分至四十分於桃園分局中路派出所之警詢筆錄（第八○號
    偵卷十七、十八頁），被告於原審之辯護人固以屬審判外之
    陳述，否認其證據能力（原審卷三○頁）。然查，證人何宗
    穎業於案發後之九十四年十二月二十三日下午七時三十分許
    自縊死亡，業經臺灣桃園地方法院檢察署檢察官督同檢驗員
    相驗屬實，製有相驗筆錄、驗斷書及相驗屍體證明書各一份
    ，並拍攝現場照片八幀存卷可查，此有該署九十五年相字第
    二號相驗影印卷宗附卷足稽。且何宗穎於上揭司法警察官調
    查中所為之陳述，被告及其辯護人於本院言詞辯論終結前已
    不爭執其證據能力（本院卷三五、七九頁背面），且經本院
    調卷勘驗何宗穎該次警詢錄音帶（何宗穎之警詢錄音帶放置
    臺灣桃園地方法院九十五年度毒偵字第三號偵卷內，該卷何
    宗穎之警詢筆錄內容同本案第八○號偵卷十七、十八頁之筆
    錄內容）結果核與筆錄所載相符，且審酌何宗穎言詞陳述作
    成時之情況，係由員警採一問一答之方式製作，詢問過程，
    員警口氣正常，何宗穎亦依詢問問題逐一回答，並無遭受強
    暴或脅迫之情形。且其應訊時意識清楚，態度正常，顯係基
    於自由意志而為陳述，未受不當之干擾等情，亦有本院勘驗
    筆錄在卷可憑（本院卷六三、六四、六八、八一頁）。是以
    證人何宗穎於警詢中所為之陳述，具有可信之特別情況，且
    為證明犯罪事實之存否所必要，依前揭刑事訴訟法第一百五
    十九條之三第一款規定，亦得為證據。
  (三)再按所謂「臨檢」，係指於公共場所或指定處所、路段、由
    服勤人員擔任臨場檢查或路檢、執行取締、盤查及有關法令
    賦予之勤務，警察勤務條例第十一條第三款定有明文。又警
    察於公共場所或合法進入之場所，對於有合理懷疑其有犯罪
    之嫌疑或有犯罪之虞者，得查證其身分，並得攔停人、車，
    詢問姓名、出生年月日，令其出示身分證明文件，警察職權
    行使法第六條第一項第一款、第七條亦有明文。此外，對人
    實施之臨檢則須以有相當理由足認其行為已構成或即將發生
    危害者為限，且均應遵守比例原則，不得逾越必要之程度，
    司法院大法官會議釋字第五三五號解釋意旨參照。又搜索，
    應用搜索票，刑事訴訟法第一百二十八條第一項固有明文。
    惟搜索經受搜索人出於自願性同意者，得不使用搜索票，同
    法第一百三十一條之一亦有明文。本件查獲警員吳振盛、黃
    國誠、賴弘一及黃宣樺於案發前，在前開街口執行警察勤務
    時，發現被告神色緊張、行跡可疑，遂於被告與何宗穎交易
    完成之際，立即上前盤查，於徵得被告及何宗穎之同意後，
    扣得由被告主動交出之安非他命一包及向何宗穎收取之一千
    元，另在何宗穎所戴帽子內側夾縫內扣得白粉一包等情，業
    據證人吳振盛、黃國誠、賴弘一於原審到庭具結證述明確，
    且互核相符（原審卷四七、五二、五八頁）。而前述白粉一
    包經送鑑定結果，確含有海洛因成分（驗餘淨重○．一一公
    克；另空包裝重○．二二公克），有法務部調查局九十五年
    二月十七日調科壹字第○八○○一○六一五號鑑定通知書一
    紙在卷可憑（第四五四號偵緝卷三九頁）。是前開警員因見
    被告及何宗穎行跡可疑，始上前盤查，顯已具備相當理由足
    認被告及何宗穎之行為即將發生危害，嗣後並取得其二人之
    同意，由被告主動交出安非他命一包及一千元，並在何宗穎
    所戴之帽子內扣得海洛因一包。核前開警員所為，顯未逾越
    必要之程度，並符合比例原則，所扣得之一千元及海洛因、
    安非他命各一包，亦無違反刑事訴訟法之規定。是以本件所
    扣得之毒品，亦得採為證據。
二、訊據被告於原審固坦承於前揭時地，前述警員確實在伊身上
    扣得一千元等情不諱，惟矢口否認上揭販賣毒品海洛因之犯
    行，辯稱：警方查獲時，伊係要打電話給「莊曉潔」（譯音
    ，綽號「二姐」，址不詳）一同去桃園市○○○路附近之「
    好樂迪」ＫＴＶ唱歌，伊不認識何宗穎，何宗穎身上之海洛
    因亦非伊所交付云云。惟查：
  (一)前揭被告確將阿妹交代之物品交付予何宗穎，並向何宗穎收
    取一千元之事實，迭據被告於警詢、檢察官偵查、原審羈押
    訊問及本院審理時供承不諱（第八○號偵卷六、七頁，第四
    五四號偵緝卷十八頁，原審第三二四號聲羈卷一○頁，本院
    卷六八、七九頁背面），經核與證人何宗穎於警詢時陳述之
    情節相符（第八○號偵卷十七、十八頁，本院卷六三頁背面
    、六四頁），且查獲之過程，亦經證人吳振盛、黃國誠、賴
    弘一於原審審理時結證綦詳（原審卷四七至六○頁），並有
    在何宗穎所戴帽子內側夾縫內扣得之海洛因一包（驗餘淨重
    ○．一一公克）及卷附上揭法務部調查局鑑定書可資佐證，
    足認被告前揭自白與事實相符。被告於原審及本院準備程序
    時雖辯稱其與綽號「二姐」之「莊曉潔」相約前往「好樂迪
    」ＫＴＶ唱歌云云。然被告經前開警員查獲後，至本案起訴
    前，先後歷經多次之警詢、檢察官訊問及原審羈押訊問，被
    告始終未提及與綽號「二姐」之女子約在當地欲前往ＫＴＶ
    唱歌之情事，苟其確與「二姐」約定同往ＫＴＶ唱歌無訛，
    衡情亦無向查獲員警、檢察官及原審羈押訊問時即坦承交付
    扣案之物品（海洛因）予何宗穎之理，遑論復查無「二姐」
    其人可為其辯解之佐證（原審卷六四頁，本院卷五九頁背面
    ）。再據證人何宗穎於警詢中陳稱：「案發當天，伊是向綽
    號『阿妹』之女子購買海洛因供自己注射施用，由被告在案
    發現場拿海洛因交給伊，伊拿一千元給被告，伊並不認識被
    告」等語（第八○號偵卷十八頁）。證人何宗穎既不認識被
    告，顯無設詞誣陷被告之必要。俱見被告前揭辯解，顯係事
    後圖卸之詞，不足採信。
  (二)被告供稱：「伊向『阿妹』購買安非他命二、三次。此次在
    前開麥當勞店前，向『阿妹』購買安非他命時，『阿妹』拿
    一團衛生紙交給伊，要伊將該物品拿至桃園市○○○路與福
    昌街口交給一名男子（即何宗穎），再向該名男子收取一千
    元」等語（第八○號偵卷六、七頁），雖辯稱其不知「阿妹
    」交付之衛生紙內放置何物云云。惟查，被告既多次向「阿
    妹」購買毒品，主觀上顯已明瞭「阿妹」為從事販賣毒品犯
    行之人；且「阿妹」於與被告交易安非他命之際，又指示被
    告前往上開街口，將以衛生紙包裹之小包物品，交予不詳人
    士（即何宗穎），並向該名人士收取一千元再交還「阿妹」
    ，徵諸社會一般人之認知，被告顯然已預見該包物品為毒品
    ，至屬灼然。至「阿妹」交付被告之物品雖以衛生紙包裹，
    然被告係以一千元之價格向「阿妹」購買扣案重量約○．三
    公克之安非他命一包，業據被告於警詢中供述明確（第八○
    號偵卷六頁），被告受「阿妹」之指示所交付何宗穎之海洛
    因，價格亦為一千元，然重量僅為０．一一公克，二者顯屬
    有別，而海洛因為粉末狀、安非他命則為結晶體，常人依碰
    觸即可予以分辨，況被告自身即有施用毒品安非他命及海洛
    因之惡習，有本院被告前案紀錄表可憑，其對二者之不同難
    謂不知；再稽之其於偵查中又已明確供稱「阿妹」所交付之
    物品雖以衛生紙包裹，但由薄薄衛生紙外，仍可看到其內物
    品係以塑膠袋包裝等語（第四五四號偵緝卷十八頁），而觀
    諸查扣之海洛因係以一般透明之夾鏈袋包裝，為證人吳振盛
    證述明確（原審卷四八頁），並有照片可憑（第八○號偵卷
    二五頁），是縱外觀裹以薄薄之衛生紙，仍顯明可見無疑。
    是被告雖未直接因「阿妹」之告知而知悉衛生紙內置放何物
    ，然依當時客觀情形及其主觀認識，對於衛生紙內係毒品海
    洛因一節，已有預見，至臻明確。而海洛因係屬違禁物品，
    政府懸為禁令查緝甚嚴，是屬物稀價昂取得不易之物，「阿
    妹」如無營利之意圖，豈會甘冒重典而販賣海洛因予何宗穎
    ，被告既有施用毒品之惡習，對此自亦知之甚明。
  (三)按以自己犯罪之意思而參與犯罪，不論其所參與者，是否犯
    罪構成要件之行為，皆為刑法第二十八條所規定之正犯，固
    不待言；然即以幫助他人犯罪之意思而參與犯罪，其所參與
    者，苟係犯罪構成要件之行為，亦為共同正犯；必以幫助他
    人犯罪之意思而參與犯罪，其所參與者又為犯罪構成要件以
    外之行為，始為刑法第三十條第一項所規定之從犯。又刑法
    上所謂販賣行為，係指以營利為目的，有償轉讓，將商品購
    入或賣出，有一於此，犯罪即為完成，故交付商品與收取價
    金，均屬販賣犯罪之構成要件行為，縱以幫助他人營利犯罪
    之意思，而有參與交付買賣標的物、收取貨款之販賣要件行
    為，自應論以共同正犯而非從犯（最高法院八十四年度台上
    字第五六四七號判決參照；同意旨：最高法院八十八年度台
    上字第二六三三號、九十一年度台上字第二九七四號判決）
    。經查，被告與何宗穎夙不相識，其於向「阿妹」購買安非
    他命之時，受「阿妹」之託，攜帶海洛因前往「阿妹」與何
    宗穎約定買賣海洛因之交貨地點，將海洛因交付何宗穎並收
    取價金一千元。雖因未能查獲「阿妹」其人，而被告亦無從
    提供「阿妹」之資料供本院憑查（原審卷六四頁，本院卷三
    四、八二頁），且何宗穎亦已死亡，致無從查知被告與「阿
    妹」是否對於販賣海洛因予何宗穎之行為，自始即具有犯意
    之聯絡，是以應從最有利於被告認定之結果，認定被告於行
    為自始係基於幫助「阿妹」販賣海洛因之犯意。惟被告既攜
    帶海洛因前往上揭地點交付何宗穎並收取價款，自屬已參與
    「阿妹」販賣海洛因予何宗穎之犯罪構成要件之行為。又被
    告預見「阿妹」所交付之衛生紙內為毒品海洛因，仍持以交
    付與「阿妹」約定購買海洛因之何宗穎，並收取價款，其與
    「阿妹」共同販賣該包海洛因之結果，自不違背被告之本意
    ，自應與「阿妹」論以販賣第一級毒品之共同正犯。
  (四)綜上，被告前揭辯解，核屬卸責之詞，均不足採。本件事證
    明確，應依法論科。
三、法律適用之比較說明及論罪理由：
  (一)按被告行為後，刑法業於九十四年二月二日修正公布，且依
    刑法施行法第十條之一規定，於九十五年七月一日生效施行
    。關於新舊法之比較適用，自應依刑法第二條第一項「按行
    為後法律有變更者，適用行為時之法律，但行為後之法律有
    利於行為人者，適用最有利於行為人之法律」之規定，依「
    從舊從輕」原則而為比較；且比較時應就罪刑有關之共犯、
    想像競合犯、牽連犯、連續犯、結合犯，以及累犯加重、自
    首減輕暨其他法定加減原因（如身分加減）與加減例等一切
    情形，綜其全部罪刑之結果而為比較（最高法院九十五年五
    月二十三日九十五年度第八次刑庭會議決議參照）。爰先就
    本件新舊法比較結果論述如下：
  1.被告行為時刑法第二十八條原規定：「二人以上共同『實施
    』犯罪之行為者，皆為共同正犯」，被告行為後該條規定修
    正為：「二人以上共同『實行』犯罪之行為者，皆為共同正
    犯」將舊法之「實施」修正為「實行」。原「實施」一語，
    涵蓋陰謀、預備、著手及實行之概念在內，其範圍較廣；而
    「實行」則著重於直接從事構成犯罪事實之行為，其範圍較
    狹；是新法共同正犯之範圍縮小，排除陰謀犯、預備犯之共
    同正犯。二者之意義及範圍固有不同，但對本件被告係基於
    幫助他人犯罪之意思而共同參與犯罪構成要件行為之犯罪，
    不論新法、舊法，均構成共同正犯，上述刑法第二十八條之
    修正內容，對於被告尚無有利或不利之情形，依刑法第二條
    第一項前段之規定，自應適用修正前刑法第二十八條規定為
    論處。
  2.被告行為後，刑法第四十七條累犯之規定，亦經修正，修正
    後刑法第四十七條第一項規定：「受徒刑之執行完畢，或一
    部之執行而赦免後，五年以內故意再犯有期徒刑以上之罪者
    ，為累犯，加重本刑至二分之一」。比較修正前、後該條之
    規定，可知修正前有關累犯之成立，不以再犯之罪係故意犯
    罪為限，然修正後之規定，則以再犯故意犯為成立累犯之要
    件；惟若修正施行前被告再犯者係故意犯罪，則修正前、後
    之規定，均成立累犯，是以經綜合比較新、舊法結果，修正
    後刑法並未較有利於被告，本案被告仍應適用修正前之刑法
    第四十七條之規定為累犯之論處。
  3.被告行為後，關於死刑、無期徒刑減輕之規定，比較刑法第
    六十四條第二項、第六十五條第二項修正前後之規定觀之，
    自以修正前之舊法較有利於被告。綜上，參酌前揭最高法院
    刑事庭會議決議意旨，綜合本件全部罪刑比較之結果，認以
    舊刑法較有利於被告，故本案應一體適用舊刑法。
  (二)查海洛因係毒品危害防制條例第二條第二項第一款所列之第
    一級毒品。核被告所為，係犯毒品危害防制條例第四條第一
    項販賣第一級毒品罪。其持有毒品海洛因之低度行為，應為
    販賣之高度行為所吸收，不另論罪。被告雖基於幫助「阿妹
    」販賣第一級毒品之犯意，然其既已參與販賣第一級毒品之
    構成要件之行為，即應與「阿妹」論以共同正犯。查被告有
    如事實欄所載論罪科刑及執行完畢之情形，有本院被告前案
    紀錄表在卷可按，其前受有期徒刑執行完畢，於五年內再犯
    本件有期徒刑以上之罪，為累犯，應依修正前刑法第四十七
    條之規定加重其刑，惟因販賣第一級毒品罪之法定本刑為死
    刑、無期徒刑之部分，依法不得加重其刑，故僅就得併科罰
    金部分加重其刑。再查，被告本件販賣海洛因之對象僅為何
    宗穎一人，且「阿妹」因此所能獲得之利益有限，又扣案之
    海洛因數量僅有一小包，並非大規模販毒集團，其惡性及犯
    罪情節尚與販賣毒品之大盤、中盤毒販不同，縱量處最輕之
    法定本刑無期徒刑，猶嫌過重，實屬情輕法重，其犯罪之情
    狀，在客觀上足以引起一般之同情，尚屬可憫，爰依修正後
    刑法第五十九條之規定，酌量減輕其刑，並就得併科罰金刑
    部分先加後減之。又刑法第五十九條雖有修正，惟其修正係
    規定法院就刑之酌減審認標準明文化，尚非屬法律之變更，
    自無新舊法比較之問題，於新法施行後，認得予酌減其刑者
    ，自應逕依修正後之規定為據（最高法院九十五年第八次、
    第二十一次刑事庭會議決議參照），附此敘明。
四、原判決撤銷及科刑理由：
  (一)原審經審理結果，為被告論罪科刑之判決，固非全屬無見。
    惟查：(1)被告係基於幫助之犯意為之，因其參與犯罪構成要
    件之行為，始與「阿妹」論以共同正犯。原判決認定被告與
    「阿妹」自始即具有共同販賣第一級毒品之犯意聯絡，核與
    卷內證據資料不合，自有證據上理由矛盾之違法。(2)原判決
    雖認定被告對於販賣第一級毒品海洛因予何宗穎具有不確定
    故意，然理由欄貳一(二)僅依憑被告向「阿妹」購買安非他命
    、被告受「阿妹」之託而交付海洛因予何宗穎並收取款項，
    逕予認定被告對於「阿妹」所交付之物品為海洛因具有不確
    定之故意，未就被告如何得依所取得「阿妹」交付之物品之
    外觀及價格等差異，可預見其取得並交付何宗穎之物品為海
    洛因一節，詳予析論，致此部分理由之說明未臻完備，亦有
    理由不備之違誤。被告仍執陳詞，否認犯罪而提起上訴，雖
    無理由，惟原判決既有上揭可議之處，自應由本院予以撤銷
    改判。
  (二)爰審酌被告之素行、犯罪之情節、手段、所生危害，嗣後否
    認犯行，難認有悔悟之意，兼衡被告與「阿妹」共同販賣海
    洛因之次數僅有一次、數量亦非鉅大等一切情狀，量處如主
    文第二項所示之刑，以示懲儆。
  (三)扣案之海洛因一包（驗餘淨重○．一一公克），應依毒品危
    害防制條例第十八條第一項前段規定，不問屬於犯人與否，
    宣告沒收銷燬之。前開扣案海洛因之外包裝袋一只（重○．
    二二公克），業已交付買受人何宗穎持有，自非屬「阿妹」
    所有，不得宣告沒收。另扣案之一千元，係被告與「阿妹」
    共同販賣第一級毒品犯罪所得之財物，並為共犯「阿妹」所
    有，因已扣案，即無全部或一部不能沒收之情形，應依毒品
    危害防制條例第十九條第一項前段之規定宣告沒收。至包裹
    前開海洛因之衛生紙團，並未扣案，且由證人吳振盛、黃國
    誠、賴弘一證述於查獲時，並未發現有前開衛生紙團（原審
    卷四八頁），顯然係何宗穎收受前開海洛因時隨手丟棄無誤
    ，參酌衛生紙團質地柔軟、易碎，由案發迄今已逾半年餘，
    是前開衛生紙團顯已滅失，且既已由何宗穎收受，亦非「阿
    妹」所有，自不得宣告沒收，併此敘明。
據上論斷，應依刑事訴訟法第三百六十九條第一項前段、第三百
六十四條、第二百九十九條第一項前段，毒品危害防制條例第四
條第一項、第十八條第一項前段、第十九條第一項前段，刑法第
二條第一項、第十一條、（修正前）第二十八條、（修正前）四
十七條、第五十九條，判決如主文。
本案經檢察官鄭龍照到庭執行職務。
中　　華　　民　　國　　96　　年　　2 　　月　　27　　日
　　　　　　　　　刑事第十八庭審判長法　官  溫耀源
　　　　　　　　　　　　　　　　　  法　官  邱同印
　　　　　　　　　　　　　　　　　  法　官  段景榕
以上正本證明與原本無異。
如不服本判決，應於收受送達後十日內向本院提出上訴書狀，其
未敘述上訴之理由者並得於提起上訴後十日內向本院補提理由書
（均須按他造當事人之人數附繕本）。
                                    書記官  陳靜姿
中　　華　　民　　國　　96　　年　　2 　　月　　27　　日
附錄：本案論罪科刑法條全文
毒品危害防制條例第4條第1項
製造、運輸、販賣第一級毒品者，處死刑或無期徒刑；處無期徒
刑者，得併科新臺幣1千萬元以下罰金。
